【裁判字號】    98,易,933
【裁判日期】    990113
【裁判案由】    毀棄損壞等
【裁判全文】
臺灣苗栗地方法院刑事判決               98年度易字第933號
公  訴  人  臺灣苗栗地方法院檢察署檢察官
被      告  甲○○
上列被告因毀棄損壞等案件，經檢察官提起公訴（98年度偵字第
3975號），本院判決如下：
    主  文
甲○○犯毀損他人物品罪，累犯，處拘役肆拾日，如易科罰金，
以新臺幣壹仟元折算壹日。又犯公然侮辱罪，累犯，處拘役參拾
日，如易科罰金，以新臺幣壹仟元折算壹日。應執行拘役陸拾日
，如易科罰金，以新臺幣壹仟元折算壹日。
    事  實
一、甲○○前於民國92年、93年間，分別因傷害、妨害家庭案件
    經法院判處有期徒刑2 月、3 月確定，嗣經定執行刑為有期
    徒刑4 月，於94年6 月14日易科罰金執行完畢。猶不知悔改
    ，因不滿鄰居丙○○架設監視器，竟基於毀損之犯意，於98
    年7 月29日下午4 時20分許前某時，在苗栗縣苑裡鎮苑東里
    16鄰興隆24號丙○○之住宅前，架設活動梯爬上屋頂，並以
    重力壓斷之方式，破壞丙○○所有之監視錄影機線路接頭，
    致該監視錄影機功能毀損無法使用（修繕費用為新臺幣500
    元）。又基於公然侮辱之犯意，於98年7 月29日下午4 時20
    分許，在上址前之公眾得出入場所，對丙○○以「死爸死母
    （台語）」及「你是小偷暴力犯」等語辱罵，足以貶損丙○○之名譽。
二、案經丙○○訴由苗栗縣警察局通霄分局報告臺灣苗栗地方法
    院檢察署檢察官偵查起訴。
    理  由
一、本件被告甲○○對於下列供述證據、非供述證據的證據能力
    均不爭執（參98年12月9 日準備程序筆錄第2 頁、98年12月
    30日審判筆錄第7 至8 頁），且無違法取得或顯不可信之情
    形，本院自得將之採為認定犯罪事實之證據。
二、被告甲○○否認有毀損及公然侮辱的犯行，辯稱：毀損的部
    分丙○○根本胡說八道，胡亂告，不是伊毀損的，且伊沒有
    拔掉他的監視器的線頭。伊不確定罵他「死爸死母」或是「
    「死爸死母無人教訓」，伊認為這不是公然，因為除了丙○○的母親、妻子在場外，並沒有其他人在場等語。
三、惟查：
  (一)證人即告訴人丙○○證稱：被告甲○○把伊的監視錄影機的
    線跟鏡頭弄亂弄壞，導致監視錄影機不能看，警察有拍照。
    伊有請東林水電有限公司修理，花費500 元。甲○○又於98
    年7 月29日下午4 時20分許，在伊位於苗栗縣苑裡鎮苑東里
    16鄰興隆24號住宅前，辱罵伊「死爸死母（台語）」及「你
    是小偷暴力犯等語（參偵卷第7 至8 頁、第25至26頁）。
  (二)證人即東林水電有限公司員工乙○○證稱：於98年7 月29日
    有去丙○○家中修理監視器，因監視器整個沒有畫面，伊先
    查線路之後，才確定是線路的接頭與監視器的線路被外力壓
    斷，才把線路接頭換掉。當天伊幫丙○○修理時，甲○○叫
    伊不能修理，並稱她還是要拔下來，監視器鏡頭不能對著她
    門口的路。偵卷第13頁照片上的樓梯，是甲○○架上去的。
    伊當時去修理的時候，甲○○跟伊說監視器即便裝在照片上
    所示之處，她還是要拔下來，所以她才拿上開的樓梯架上去
    ，因為她說不能照前面的路等語（參審卷98年12月30日審判
    筆錄第4 至7 頁）。
  (三)是由證人丙○○、乙○○的上述證詞，參酌卷附警員職務報
    告（參偵卷第6 頁）、照片（參偵卷第11至13頁）、統一發
    票（參偵卷第28頁）所示，可知證人乙○○於98年7 月29日
    下午，受證人丙○○的請求至上址修理監視器，發現證人丙○○的監視器全部無畫面，檢查後方知監視器鏡頭後方的接
    線頭為外力壓斷，隨即予以修復。而被告甲○○在證人乙○○修理監視器的過程中，要求不要予以修復，否則要拔下來
    等語，並於修復後將樓梯架上該處屋簷，作勢欲往上拔下監
    視器鏡頭後方的接線頭。警員則於證人丙○○報案後到場制
    止被告甲○○之上述動作等事實。復參酌被告甲○○陳稱：
    伊罵丙○○這句話的意思是針對之前的恐嚇案，是丙○○的
    母親要他太太來告伊，伊才罵他「死爸死母」或「死爸死母
    無人教訓」等語（參同上審判筆錄第9 頁），由此可見被告
    甲○○與證人丙○○相處不睦之事實。
  (四)再斟酌證人丙○○證稱：係被告甲○○將伊監視器線路損壞
    等語，復衡酌被告甲○○在證人乙○○修理上述監視器鏡頭
    的線路接頭之際，要求證人乙○○不要修復，若係修復完畢
    ，亦會將線頭拔掉，並架設樓梯欲做此動作，嗣後為警制止
    等情，可見上述監視器鏡頭後方線頭，確為當日下午4 時20
    分許前某時，為被告甲○○所壓斷無訛。至被告甲○○辯稱
    證人乙○○與證人丙○○係一夥，證詞不實等語。然查，證
    人乙○○證稱與被告甲○○並不認識且無恩怨等語（參同上
    審判筆錄第7 頁），則證人乙○○自無甘冒偽證重罪而為虛
    偽不實陳述的可能，被告甲○○此節辯解，不足採信。至被
    告甲○○辯稱上述監視器鏡頭經常壞掉，是丙○○栽贓伊等
    語，但本件並無丙○○栽贓被告甲○○之證據，其此節辯解
    為虛，亦不能採信。
  (五)被告甲○○自陳於上述時地，有罵丙○○「死爸死母」或是
    「死爸死母無人教訓」等語，已如前述，核與證人丙○○上
    述證詞相符，足徵證人丙○○的證詞屬實。再查，觀諸卷附
    照片所示，案發現場係一公眾得出入的屋前廣場空地，且被
    告甲○○陳稱當時有丙○○的母親及妻子在場等語，亦如前
    述。由此可見被告甲○○在上址對丙○○稱「死爸死母（台
    語）」及「你是小偷暴力犯」等語，已達公然為之的程度。
    而上述言詞，均足以貶抑丙○○的人格及尊嚴，確係公然侮
    辱無訛，其上述辯解，應為避重就輕之詞，不能採信。
  (六)綜上，被告甲○○的辯解，均為臨訟卸責之詞，不足為採。
    此外，復有現場照片、警員職務報告、統一發票在卷可考，
    其毀損、公然侮辱犯行，堪予認定。
四、核被告所為，係犯刑法第354 條毀損他人物品罪、第309 條
    第1 項之公然侮辱罪。又查，被告有前述前科素行，經法院
    判處有期徒刑確定後，於94年6 月14日行完畢，此有臺灣高
    等法院被告前案紀錄表1 份在卷可考，是其於上述有期徒刑
    執行完畢後，5 年內故意再犯本件上述有期徒刑以上的2 罪
    ，均為累犯，應依刑法第47條第1 項規定，加重其刑。其所
    犯上述2 罪，犯意個別，行為互殊，應予分論併罰。爰審酌
    被告毀損告訴人丙○○之物品，復對告訴人公然侮辱，實不
    足取。又衡酌其犯罪之動機、目的、手段、所生危害、犯後
    否認犯行之態度、尚未與告訴人和解賠償告訴人損失等一切
    情狀，分別量處如主文所示之刑，並諭知易科罰金之折算標
    準。復定其應執行刑，及諭知易科罰金之折算標準。
據上論斷，應依刑事訴訟法第299 條第1 項前段，刑法第354 條
、第309 條第1 項、第47條第1 項、第51條第6 款、第41條第1
項前段，刑法施行法第1 條之1 ，判決如主文。
本案經檢察官林俊杰到庭執行職務。
中    華    民    國    99    年    1     月    13    日
                     刑事第一庭   法 官  呂曾達
以上正本證明與原本無異。
如不服本判決應於收受判決後10日內向本院提出上訴書狀，並應
應敘述具體理由。其未敘述上訴理由者，應於上訴期間屆滿後20
日內向本院補提理由書 (均須按他造當事人之人數附繕本)「 切
勿逕送上級法院」。告訴人或被害人如對本判決不服者，應具備
理由請求檢察官上訴，其上訴期間之計算係以檢察官收受判決正
本之日期為準。
                                  書記官  劉容辰
中    華    民    國    99    年    1     月    13    日
附錄：
中華民國刑法第354條
（毀損器物罪）
毀棄、損壞前二條以外之他人之物或致令不堪用，足以生損害於
公眾或他人者，處 2 年以下有期徒刑、拘役或 5 百元以下罰金
。
中華民國刑法第309條
（公然侮辱罪）
公然侮辱人者，處拘役或 3 百元以下罰金。

司法院資訊處製作；財團法人民間司法改革基金會備份。
